# 请教陈老师，信息披露！

提问人：心海拂清风 时间：2015-04-25 20:01:26
1 由于商业秘密等原因导致某些信息不便披露，在合并报表中如何写债权人债权人等信息呢，谢谢！ 2.指定为以公允及计量时，有一个条件是该指定可以消除或明显减少由于该金融资产的计量基础不同所导致的相关利得或损失在确认或计量方面不一致的情况，能否举例解释一下该含义，谢谢！ 3 、 财务担保合同【及贷款承诺】有何区别呢？在报表中的信息披露又何要求呢?谢谢！

回答人：chenyiwei
1 、多数是将具体的债权人或债务人名称以ABCD等代号代替，或者直接披露前五名的合计金额和合计占比，而不分别披露明细。随着企业商业秘密意识的加强，采用这样披露方式的企业越来越多。如果审计师代为编制附注的，则在此类涉及商业秘密的信息的披露方式和详细程度方面，应尊重被审计单位的意见。 2 、有时金融资产和金融负债可能存在对应关系（但无法使用套期会计），例如资产按摊余成本计量，而对应的负债按公允价值计量，或者相反，导致利润波动较大，这时的指定可以改善或消除所谓“会计不匹配”的问题。